【裁判字號】    99,訴,317
【裁判日期】    990727
【裁判案由】    毒品危害防制條例
【裁判全文】
臺灣苗栗地方法院刑事判決               99年度訴字第317號
公  訴  人  臺灣苗栗地方法院檢察署檢察官
被      告  乙○○  原名：林.
選任辯護人  許盟志律師
            甲○○
選任辯護人  徐國楨律師
上列被告因違反毒品危害防制條例案件，經檢察官提起公訴（98
年度偵字第4582號、第4889號），本院判決如下：
    主  文
乙○○犯如附表一罪名欄所示之罪，均為累犯，各處如附表一宣
告刑欄所示之刑，犯罪所得依附表一宣告沒收欄所示與連振為連
帶沒收，如全部或一部不能沒收時，以其等之財產連帶抵償之。
應執行有期徒刑拾年，犯罪所得依附表一總犯罪所得宣告沒收欄
所示與連振為連帶沒收，如全部或一部不能沒收時，以其等財產
連帶抵償之。
甲○○犯如附表二罪名欄所示之罪，均為累犯，各處如附表二宣
告刑欄所示之刑，犯罪所得依附表二宣告沒收欄所示與連振為連
帶沒收，如全部或一部不能沒收時，以其等之財產連帶抵償之。
應執行有期徒刑參年，犯罪所得依附表二總犯罪所得宣告沒收欄
所示與連振為連帶沒收，如全部或一部不能沒收時，以其等財產
連帶抵償之。
    事  實
一、前科資料：
  (一)乙○○（原名：林志宏，民國99年6 月10日改姓謝）前因違
    反毒品危害防制條例案件，於民國97年1 月21日經國防部中
    部地方軍事法院以96年訴字第149 號判處有期徒刑1 年2 月
    確定，甫於97年11月14日因縮刑期滿執行完畢。（就附表一
    所犯各罪均構成累犯）
  (二)甲○○前因(1)竊盜案件，於95年11月9 日經本院以95年易字
    第660 號判處有期徒刑8 月確定；復因(2)違反毒品危害防制
    條例案件，於96年1 月8 日經本院以95年訴字第650 號判處
    有期徒刑9 月確定。前(1)(2)二案嗣經聲請定應執行刑，於96
    年5 月16日經本院以96年聲字第360 號裁判應執行有期徒刑
    1 年3 月確定，又因符合中華民國九十六年罪犯減刑條例之
    規定，於96年7 月16日經本院以96年聲減字第334 號裁判減
    刑並定應執行有期徒刑7 月15日確定，甫於96年7 月15日因
    縮刑期滿執行完畢。（就附表二所犯各罪均構成累犯）
二、犯罪事實：
  (一)乙○○與甲○○均明知海洛因、安非他命均為毒品危害防制
    條例第2 條第1 項第1 款及第2 款所列管之第一級毒品及第
    二級毒品，非經許可，不得持有、販賣之，仍單獨或共同基
    於營利之犯意，為下列行為：
  1.詎乙○○仍不知悔改，分別與連振為（由臺灣苗栗地方法院
    檢察署檢察官另案偵辦中）基於意圖販賣第一級毒品海洛因
    、第二級毒品安非他命以營利之犯意連絡，而於如附表一所
    示之時間、地點，分別以附表一犯罪事實欄所示之方法，販
    賣第一級毒品海洛因及第二級毒品安非他命予如附表一販賣
    對象欄所示之葉曉琪等人，而取得如附表一犯罪所得欄所示
    之款項。（即事實一）
  2.甲○○與連振為（由臺灣苗栗地方法院檢察署檢察官另案偵
    辦中）基於共同販賣第二級毒品安非他命以營利之犯意聯絡
    ，於附表二所示之時間、地點，分別以附表二犯罪事實欄所
    示之方法，販賣2 次第二級毒品安非他命予蔡雅芳，而取得
    如附表二犯罪所得欄所示之款項。（即事實二）
三、嗣經警依法執行通訊監察，並經乙○○、甲○○於偵查中自
    白而查獲上情。
四、案經苗栗縣警察局苗栗分局報告臺灣苗栗地方法院檢察署檢
    察官偵查起訴。
    理  由
一、認定犯罪事實所憑之證據及理由：
  (一)證據能力：
  1.按有事實足認被告或犯罪嫌疑人有最輕本刑為3 年以上有期
    徒刑之罪嫌，並危害國家安全或社會秩序情節重大，而有相
    當理由可信其通訊內容與本案有關，且不能或難以其他方法
    蒐集或調查證據者，得發通訊監察書。通訊監察書，偵查中
    由檢察官依司法警察機關聲請或依職權核發，審判中由法官
    依職權核發。修正施行前通訊保障及監察法第5 條第1 項第
    1 款、第2 項定有明文。本案被告乙○○所持用之門號0000
    0000000號行動電話，及共犯連振為所持用之門號0000000
    0000號行動電話之監聽錄音，係分別經臺灣苗栗地方法院法
    官核准通訊監察在案，有詳載聲監案號、案由、監察電話及
    對象等之臺灣苗栗地方法院98年聲監字第144 號通訊監察書
    、98年聲監字第298 號通訊監察書及98年聲監字第144 號譯
    文紀錄、98年聲監字第298 號譯文紀錄等在卷可參（見98年
    偵字第4889號卷一第9 ～12頁、卷二第9 頁、98年他字第14
    號卷二第23～25頁），核係依法所為之監聽，尚無不法取證
    情事。又按通訊監察錄音之譯文，僅屬依據監聽錄音結果予
    以翻譯之文字，固具文書證據之外觀，但實際上仍應認監聽
    所得之錄音帶或光碟，始屬調查犯罪所得之證物；刑事訴訟
    法第165 條之1 第2 項所稱之證物，如其蒐證程序合法，並
    經合法調查，自具證據能力。因此檢察官如提出通訊監察錄
    音之譯文為其證據方法，實乃以其監聽所得之錄音帶或光碟
    ，為調查犯罪所得之證物，法院本應依刑事訴訟法第165 條
    之1 所列之方法調查，以判斷該錄音帶或光碟是否與通訊監
    察錄音之譯文相符。而監聽錄音製作之譯文，雖通常為偵查
    犯罪機關單方面製作，然若被告或訴訟關係人對其真實性並
    無爭執，經法院於審判期日提示譯文供當事人辨認、表示意
    見並為辯論者，程序自屬適法（最高法院95年度台上字第29
    5 號、94年度台上字第4665號判決要旨參照）。查本案卷內
    之相關電話監聽，取證程序未見違法情事，已如前述；而警
    方依監聽錄音所製作之監聽譯文，經本院提示予檢察官、被
    告等及其等辯護人後，迄言詞辯論終結前均無異議，則依上
    開說明，本案卷內通訊監察譯文均具有證據能力。
  2.又現行刑事訴訟法為保障被告之反對詰問權，排除具有虛偽
    危險性之傳聞證據，以求實體真實之發見，於該法第159 條
    第1 項明定被告以外之人於審判外之言詞或書面陳述，除法
    律有規定者外，不得作為證據。又被告以外之人於審判外之
    陳述，雖不符前四條之規定（即刑事訴訟法第159 條之1 至
    同條之4 ），而經當事人於審判程序同意作為證據，法院審
    酌該言詞陳述或書面陳述作成時之情況，認為適當者，亦得
    為證據；當事人、代理人或辯護人於法院調查證據時，知有
    第159 條第1 項不得為證據之情形，而未於言詞辯論終結前
    聲明異議者，視為有前項之同意，刑事訴訟法第159 條之5
    定有明文。經查，本案檢察官、被告乙○○、甲○○及其等
    辯護人並未就卷內證據資料之證據能力有所爭執，且迄於言
    詞辯論終結前，均未主張有刑事訴訟法第159 條第1 項不得
    為證據之情形，應認已同意卷內證據資料均得作為證據使用
    ，且經本院審酌後，認無不適當之情形，應認本案調查之卷
    內證據資料均有證據能力。
  3.按所謂販賣毒品，係指行為人基於營利之目的而販入或賣出
    毒品之行為，亦即除客觀上有販入或賣出之行為外，行為人
    尚須有營利之目的，始能成罪。惟若行為人確係基於營利之
    目的而為販入或賣出毒品之行為，即足成罪，實際上是否已
    有利得，尚非所問。蓋毒品海洛因及安非他命均可任意分裝
    或增減其份量，而每次買賣之價量，亦隨時隨雙方關係之深
    淺、當時之資力、需求程度及對行情之認知等因素，有機動
    調整之情形，因之販賣之利得，除經行為人坦承犯行，或價
    量均臻明確外，委難察得實情，職是之故，縱未確切查得販
    賣賺取之實際差價，然除別有事證，足認係按同一價格轉讓
    ，確未牟利外，尚難執此認非法販賣之事證有所不足，致知
    過坦承者難辭重典，飾詞否認者反得逞僥倖，而失情理之平
    。本件被告乙○○於審理時均承認有販賣海洛因或安非他命
    之行為，另被告甲○○於審理時亦坦承有販賣安非他命之行
    為，則實際價差利得部分，因時間及次數過多，故尚難以逐
    次查知。然除上所述外，邇來政府為杜絕毒品之氾濫，對於
    查緝施用及販賣毒品之工作，無不嚴加執行，販賣毒品又涉
    重罪，設若無利可圖，衡情一般持有毒品之人當無輕易將所
    持有之海洛因、安非他命轉讓他人而甘冒於再次向他人購買
    時，有被查獲移送法辦危險之理。故本件被告乙○○於警詢
    、偵查及審理中均坦認與共犯連振為共同於附表一所示之時
    間、地點販賣海洛因及安非他命之行為，則實際價差利得部
    分，因時間而難以查知，惟被告乙○○坦承販賣毒品之好處
    ，係共犯連振為會給予金錢花用並提供毒品予其施用，足見
    其與共犯連振為共同販賣毒品之行為確基於營利之目的無訛
    （見98年偵字第4889號卷一第13～21頁、98年他字第14號卷
    二第26～29頁）。至被告甲○○犯如附表二所示販賣毒品之
    行為，其中若非有利可圖，應不至入自己於遭查獲之危險，
    而單純為共犯連振為轉交毒品予他人之無益行為，且其亦坦
    承因其幫共犯連振為販賣毒品，故於其向共犯連振為購買毒
    品施用時，共犯連振為會給予其較多的毒品數量（見98年他
    字第14號卷二第73～75頁），是其販賣毒品之行為應係基於
    營利之目的為之。又被告等自偵查及審理均坦承有與附表一
    、二等販賣對象交易毒品，並均收受對價，綜上說明，自應
    認被告等確分別有與共犯連振為共同販賣第一級毒品、第二
    級毒品以營利無訛。
  (二)供述證據：
  1.證人張雅雯於警詢、偵查中之證述：證明門號00000000000
    號行動電話係張雅雯申請後，提供予連振為使用之事實。（
    見98年偵字第4889號卷一第43～48頁、98年他字第14號卷三
    第109 ～110 頁）
  2.證人何秀綿於偵查中之證述：證明門號00000000000號行動
    電話係何秀綿申請及嗣後為連振為所使用之事實。（見98年
    他字第14號卷三第128 ～129 頁）
  3.證人葉曉琪於警詢、偵查中之證述：證明乙○○如附表一編
    號1 ～2 所示2 次販賣第一級毒品海洛因予葉曉琪之事實。
    （見98年他字第14號卷三第7 ～10頁）
  4.證人翁進書於警詢、偵查中之證述：證明乙○○如附表一編
    號3 ～5 所示3 次販賣第一級毒品海洛因予翁進書之事實。
    （見98年他字第14號卷三第39～41頁）
  5.證人翁國興於警詢、偵查中之證述：證明乙○○如附表一編
    號6 所示之販賣第一級毒品海洛因予翁國興之事實。（見98
    年他字第14號卷三第48～50頁、第59頁、第102 ～104 頁）
  6.證人徐旺文於警詢、偵查中之證述：證明乙○○如附表一編
    號7 所示之販賣第一級毒品海洛因予徐旺文之事實。（見98
    年他字第14號卷三第74～75頁、第81頁）
  7.證人詹進明於警詢、偵查中之證述：證明乙○○如附表一編
    號8 所示之販賣第二級毒品安非他命予詹進明之事實。（見
    98年偵字第4889號卷二第2 ～8 頁）
  8.證人蔡雅芳於警詢、偵訊中之證述：證明甲○○如附表二編
    號1 ～2 所示2 次販賣第二級毒品安非他命予蔡雅芳之事實
    。（見98年偵字第4889號卷一第35～42頁、98年他字第14號
    卷二第112 ～115 頁）
  (三)非供述證據：
  1.苗栗地方法院核發之98年聲監字第144 號、第298 號通訊監
    察書暨電話附表各1 份：證明本案係依法對連振為、乙○○
    所使用之門號00000000000、00000000000號行動電話執行
    通訊監察之事實。（見98年偵字第4889號卷一第9 ～12頁）
  2.門號00000000000號行動電話使用人資料：證明門號00000
    000000號行動電話為葉曉琪申辦使用之事實。（見98年他字
    第14號卷二第122 頁）
  3.乙○○持用之門號00000000000號行動電話與葉曉琪持用之
    門號00000000000號行動電話通話之通訊監察譯文1 份：證
    明葉曉琪於附表一編號1 、2 所示之時間與乙○○聯繫購買
    毒品之事實。（見98年他字第14號卷二第23頁）
  4.苗栗地方法院檢察署98年毒偵字第1238號起訴書1 份：證明
    葉曉琪有施用第一級毒品海洛因之習性而有購買海洛因需求
    之事實。（見98年偵字第4889號卷二第15頁）
  5.乙○○持用之門號00000000000號行動電話與翁進書持用之
    門號00000000000號行動電話通話之通訊監察譯文1 份：證
    明翁進書於附表一編號3 ～5 所示之時間與乙○○聯繫購買
    毒品之事實。（見98年他字第14號卷二第24頁）
  6.苗栗地方法院檢察署98年毒偵字第1237號起訴書1 份：證明
    翁進書有施用第一級毒品海洛因之習性而有購買海洛因需求
    之事實。（見98年偵字第4889號卷二第16頁）
  7.門號00000000000號行動電話使用人資料：證明門號00000
    000000號行動電話之帳單住址即為翁國興住處之事實。（見
    98年他字第14號卷二第121 頁、卷三第52頁）
  8.乙○○持用之門號00000000000號行動電話與翁國興持用之
    00000000000號行動電話之通訊監察譯文1 份：證明翁國興
    於附表一編號6 所示之時間與乙○○聯繫購買毒品之事實。
    （見98年他字第14號卷二第24頁）
  9.本院98年度毒聲字第215 號刑事裁定書1 份：證明翁國興有
    施用毒品慣習之事實。（見98年偵字第4889號卷二第18頁）
  10.門號00000000000號行動電話使用人資料1 份：證明門號00
    000000000號行動電話申請人住址即為徐旺文住處之事實。
    （見98年他字第14號卷一第94頁背面）
  11.乙○○持用之門號00000000000號行動電話與徐旺文持用之
    門號00000000000號行動電話之通訊監察譯文1 份：證明徐
    旺文於附表一編號7 所示之時間向乙○○購買毒品之事實。
    （見98年他字第14號卷二第23頁）
  12.苗栗地方法院檢察署98年毒偵字第1236號不起訴處分書1 份
    ：證明徐旺文有施用海洛因慣習之事實。（見98年偵字第48
    89號卷二第18頁）
  13.苗栗地方法院檢察署98年毒偵字第67號不起訴處分書1 份：
    證明蔡雅芳有施用安非他命慣習之事實。（見98年他字第14
    號卷二第117 頁）
  14.苗栗地方法院檢察署98年毒偵字第1082號起訴書1 份：證明
    詹進明有施用安非他命慣習之事實。（見98年偵字第4889號
    卷二第19頁）
  15.乙○○持用之門號00000000000號行動電話與詹進明持用之
    門號00000000000號行動電話之通訊監察譯文1 份：證明詹
    進明於附表一編號8 向被告乙○○購買毒品之事實。（見98
    年偵字第4889號卷二第9 頁、98年他字第14號卷二第25頁）
  (四)綜上證據，核與被告乙○○、甲○○於本院審理時自白（見
    本院卷99年6 月22日審判筆錄第10頁）之犯罪事實相符合，
    故被告乙○○、甲○○之自白均應堪採信，本案事證已臻明
    確，被告乙○○與共犯連振為共同犯如附表一所示各次販賣
    毒品之犯行及被告甲○○與共犯連振為共同犯如附表二所示
    各次販賣毒品之犯行均洵堪認定，應分別予以論罪科刑。
二、論罪科刑之理由：
  (一)乙○○部份：
  1.新舊法比較：
    被告乙○○行為後，毒品危害防制條例第4 條業已修正，並
    於98年5 月20日公布，同年月22日施行；又法規之制定與法
    規之修正，如有特定生效日之必要者，依中央法規標準法第
    14條或第20條第2 項準用第14條之規定，應分別特定其施行
    日期。法規制定或前次修正基於特殊因素所特定之施行日期
    ，並不適用於日後修正或再次修正之條文。法律之制定或修
    正，若未明定施行日期者，中央法規標準法雖未規定應自何
    時生效，然法律既經制定或修正並經總統公布，自應依一般
    原則，自公布日起算至第3 日發生效力。至於92年7 月9 日
    修正公布之毒品危害防制條例第36條規定：「本條例自公布
    後6 個月施行。」其立法理由係謂：「依修正草案第2 條
    第3 項規定，法務部需會同衛生署成立審議委員會每3 個月
    定期檢討調整毒品之分級及品項，而本次新增第四級毒品，
    有需要在新法施行前先經該審議會檢討後再調整公布，爰預
    留6 個月緩衝期，以利處理。依本條例新修正之規定，有
    必要再訂定相關子法及修正相關法規，以配合本條例之施行
    ，故亦有需要預留適當緩衝期，以利訂頒相關子法及相關法
    規之配合修正。」故該條規定，顯係因應該次修正之需，始
    預留適當之緩衝期。與本次之修正並未定有施行日期之特別
    規定，且亦未明示係基於何特殊因素而修正，自並不能適用
    92年7 月9 日修正公布之毒品危害防制條例第36條自公布後
    6 個月施行之規定（司法院98年6 月29日院台廳刑一字第09
    80014643號函參照）。此次毒品危害防制條例之修正，並無
    明定其施行日期，揆諸上開說明，應自98年5 月22日生效（
    就此次新修正之毒品危害防制條例，以下稱修正後毒品危害
    防制條例），故有關本案，即有就新舊法之規定予以比較適
    用之必要。
  (1)修正前毒品危害防制條例第4 條第1 項規定：「製造、運輸
    、販賣第一級毒品者，處死刑或無期徒刑；處無期徒刑者，
    得併科新臺幣1000萬元以下罰金。」修正後毒品危害防制條
    例同條項則規定：「製造、運輸、販賣第一級毒品者，處死
    刑或無期徒刑；處無期徒刑者，得併科新臺幣2000萬元以下
    罰金。」比較結果，自以修正前之規定較有利於被告乙○○
    。
  (2)修正前毒品危害防制條例第4 條第2 項規定：「製造、運輸
    、販賣第二級毒品者，處無期徒刑或7 年以上有期徒刑，得
    併科新臺幣700 萬元以下罰金。」修正後毒品危害防制條例
    同條項則規定：「製造、運輸、販賣第二級毒品者，處無期
    徒刑或7 年以上有期徒刑，得併科新臺幣1000萬元以下罰金
    。」比較結果，自以修正前之規定較有利於被告乙○○。
  (3)修正後毒品危害防制條例第17條第2 項增定「犯第4 條至第
    8 條之罪，於偵查及審判中均自白者，減輕其刑。」此為修
    正前毒品危害防制條例所未規定。本案被告乙○○就如附表
    一所示之犯行，於偵查及審判中均自白其犯行，有該條項規
    定之適用，自以修正後之規定較有利於被告乙○○。
  (4)按「有罪之判決，關於主、從刑之宣告或刑之加重、減輕、
    免除等事項所適用之法律，除別有規定外，應本於統一性及
    整體性之原則，為一體之適用，其相關之條文不能與所適用
    於論罪之法律，任意割裂而紊亂其系統。」最高法院87年度
    台非字第400 號判決可資參照。本案被告乙○○就附表一所
    示犯行，於偵查及審判中均自白而應減輕其刑，故為上開比
    較後，仍應一體適用修正後之毒品危害防制條例之規定較有
    利於被告乙○○。
  2.被告乙○○成立之犯罪：
  (1)核被告乙○○於事實一所為，分別成立如附表一罪名欄所示
    之罪。又被告乙○○分別於不同時間、地點販賣第一級毒品
    及第二級毒品予附表一所示之對象，每次犯行在時間及地點
    差距上，可以分開，在刑法評價上，各具獨立性，各次行為
    皆可單獨成立犯罪，上開各罪間既犯意各別，行為互殊，均
    應予分論併罰。
  (2)被告乙○○於附表一所為各行為時，均與共犯連振為間具有
    犯意之連絡及行為之分擔，均應依共同正犯論處。
  (3)又被告乙○○有事實欄前科資料項(一)之前科紀錄，有臺灣高
    等法院前案紀錄表在卷足憑，是其於有期徒刑執行完畢後，
    5 年內再犯如附表一所示有期徒刑以上之罪，均構成累犯，
    原均依刑法第47條第1 項規定，加重其刑，惟其所犯附表編
    號1 ～7 所示之販賣第一級毒品罪，係屬最輕本刑無期徒刑
    以上之罪，則依刑法第65條第1 項無期徒刑不得加重之規定
    ，爰就其所犯附表編號1 ～7 所示之罪，均不依累犯之規定
    加重其刑，至其所犯附表編號8 所示之販賣第二級毒品罪部
    分，仍依累犯之規定加重之。
  (4)依修正後之毒品危害防制條例第17條第2 項之規定，犯第4
    條至第8 條之罪於偵查及審判中均自白者，減輕其刑。經查
    ，被告乙○○雖犯如附表一所示之罪，惟於偵查及審理中對
    附表一所示各犯行均坦承不諱，爰均依修正後之毒品危害防
    制條例第17條第2 項規定，減輕其刑。
  (5)被告乙○○雖犯如附表一所示多次販賣第一級、第二級毒品
    之犯行，惟就全部犯罪情節觀之，其所販賣之毒品數量少，
    所獲得之犯罪所得不高，與動輒大量販賣毒品之上游毒商相
    較，其對社會治安及國民健康之危害顯然較小，且其犯後坦
    承犯行，是見其犯後態度良好。又其所犯如附表一販賣第一
    級毒品、第二級毒品罪之法定最輕本刑分別為無期徒刑及7
    年以上有期徒刑，倘就附表一各行為均予以科處法定最低刑
    度即無期徒刑及7 年有期徒刑，無異仍屬失之過苛而不盡情
    理，不免予人情輕法重之感，且難謂符合罪刑相當性及比例
    原則，更無從與大毒梟之惡行有所區隔，是其犯罪情狀相較
    於法定之重刑，在客觀上足以引起一般人之同情，情節尚堪
    憫恕，爰就被告乙○○所犯如附表一之行為均依刑法第59條
    之規定減輕其刑。
  (6)綜上，被告乙○○於附表一編號1 ～7 所為之販賣第一級毒
    品各犯行，均具有修正後毒品危害防制條例第17條第2 項偵
    審中自白之減輕其刑事由及刑法第59條酌減其刑事由之適用
    ，爰就附表一編號1 ～7 所示之罪，依刑法第70條之規定遞
    減之。至被告乙○○於附表一編號8 所為販賣第二級毒品之
    罪，因具有前揭累犯之加重其刑事由及修正後毒品危害防制
    條例第17條第2 項偵審中自白之減輕其刑事由，並有刑法第
    59條酌減其刑之適用，爰依刑法第71條第1 項規定，先加後
    減，並依刑法第70條之規定遞減之。
  3.量刑理由之說明：
    爰審酌被告乙○○蔑視法紀，無視國家法令，僅為貪圖一己
    私利，竟為多次販賣毒品行為，而戕害他人之身心健康，實
    應嚴懲重罰，惟衡酌被告犯後坦承犯行，尚見悔意，及被告
    之生活狀況、品行、智識程度為高職肄業及公訴人亦同意依
    修正後毒品危害防制條例第17條第2 項減輕其刑，並同意依
    刑法第59條規定減輕其刑等一切情狀，爰量處如主文第1 項
    所示之刑，並依刑法第51條第1 項第5 款之規定，合定如主
    文第1 項所示之應執行刑，以示懲儆。
  4.沒收部分：
  (1)按依毒品危害防制條例第19條第1 項規定，犯同條例第4 條
    之罪者，其供犯罪所用或因犯罪所得之財物，均沒收之，如
    全部或一部不能沒收時，追徵其價額或以其財產抵償之。該
    條所規定之沒收，固為刑法之特別規定，採義務沒收主義，
    但上開法條既無「不問屬於犯人與否，沒收之」之規定，仍
    應以該物品屬於犯人所有者為限，始應予以沒收，庶符沒收
    制度之基本原則（最高法院90年度臺上字第626 號判決要旨
    參照）。次按金錢為代替物，重在兌換價值，而不在原物，
    自難拘泥於沒收原物之理論，認沒收販賣毒品所得之金錢，
    以當場查獲扣押者為限，苟能證明其為販賣毒品所得之金錢
    ，均應予以沒收（最高法院92年度台上字第5227號判決要旨
    參照）。又按倘犯罪所得之財物為新臺幣時因其本身即為我
    國現行貨幣價值之表示，固不發生追徵其價額之問題；惟其
    犯罪所得若為新臺幣以外之財物，而全部或一部不能沒收時
    ，則應追徵其價額，使其繳納與原物相當之價額，或以其財
    產抵償之，方能達到沒收之目的。其供犯罪所用之物，若為
    新臺幣以外之財物，而全部或一部不能沒收時，亦同（最高
    法院98年度臺上字第3039、2662、2311號、96年度臺上字第
    762 號判決要旨參照）。綜上說明，販賣毒品所得之金錢，
    無論已否扣案，如仍屬存在，即應依法沒收，如全部或一部
    不能沒收時，以其財產抵償之，是本件被告乙○○先後販賣
    第一級毒品、第二級毒品予附表一販賣對象欄所示之人，而
    取得如附表一犯罪所得欄所示之款項，該所得既無法證明業
    已滅失，自均屬被告乙○○與共犯連振為共同犯修正後毒品
    危害防制條例第4條之罪所得之財物，仍各應依毒品危害防
    制條例第19條第1項規定諭知與連振為連帶沒收，如全部或
    一部不能沒收時，以其等財產連帶抵償之。
  (2)又查本案被告乙○○持用之門號00000000000號及共犯連振
    為所持用之門號00000000000號行動電話，雖均屬其等犯本
    案販賣毒品罪所用之工具，且依據共犯責任共通原則，原均
    應於被告乙○○項下予以沒收，然因未據扣案，未免將來執
    行困難，爰不予宣告沒收，附此敘明。
  (二)甲○○部分：
  1.新舊法比較：
    被告甲○○行為後，毒品危害防制條例部分條文已於98年5
    月20日修正公布。按法規之修正，如有於特定日生效之必要
    者，依中央法規標準法第20條第2 項準用同法第14條之規定
    ，應特定其施行日期，若未明定其施行日期，依同法第13條
    之規定，應自公布日起算至第3 日發生效力。此次毒品危害
    防制條例之修正，並無明定其施行日期，揆諸上開說明，應
    自98年5 月22日生效（此次新修正之毒品危害防制條例，以
    下稱修正後毒品危害防制條例），故有關本案，即有就新舊
    法之規定予以比較適用之必要。
  (1)修正前毒品危害防制條例第4 條第2 項規定：「製造、運輸
    、販賣第二級毒品者，處無期徒刑或7 年以上有期徒刑，得
    併科新臺幣700 萬元以下罰金。」修正後毒品危害防制條例
    同條項則規定：「製造、運輸、販賣第二級毒品者，處無期
    徒刑或7 年以上有期徒刑，得併科新臺幣1000萬元以下罰金
    。」比較結果，自以修正前之規定較有利於被告甲○○。
  (2)修正後毒品危害防制條例第17條第2 項增定「犯第4 條至第
    8 條之罪，於偵查及審判中均自白者，減輕其刑。」此為修
    正前毒品危害防制條例所未規定。本案被告甲○○就如附表
    二所示之犯行，於偵查及審判中均就犯罪之客觀事實陳述甚
    明，應認合於自白之規定，是其如附表二所示之犯行，有該
    條項規定之適用，自以修正後之規定較有利於被告甲○○。
  (3)按「有罪之判決，關於主、從刑之宣告或刑之加重、減輕、
    免除等事項所適用之法律，除別有規定外，應本於統一性及
    整體性之原則，為一體之適用，其相關之條文不能與所適用
    於論罪之法律，任意割裂而紊亂其系統。」最高法院87年度
    台非字第400 號判決可資參照。本案被告甲○○就附表二所
    示犯行，均於偵查及審判中自白在案，有該條項規定之適用
    ，自以修正後之規定較有利於被告甲○○。
  2.被告甲○○成立之犯罪：
  (1)核被告甲○○於事實二所為，分別成立如附表二罪名欄所示
    之罪。又被告甲○○分別於不同時間、地點與共犯連振為共
    同販賣第二級毒品予附表二所示之對象，每次販賣毒品之犯
    行在時間及地點差距上，可以分開，在刑法評價上，各具獨
    立性，各次行為皆可單獨成立犯罪，上開各罪間既犯意各別
    ，行為互殊，均應予分論併罰。
  (2)被告甲○○於為附表二所示各行為時，均與共犯連振為間具
    有犯意之連絡及行為之分擔，均應依共同正犯論處。
  (3)又被告甲○○有事實欄前科資料項(二)之前科紀錄，有臺灣高
    等法院前案紀錄表在卷足憑，是其於有期徒刑執行完畢後，
    5年內再犯如附表二所示有期徒刑以上之罪，構成累犯，均
    應依刑法第47條第1項規定，加重其刑。
  (4)依修正後之毒品危害防制條例第17條第2 項之規定，犯第4
    條至第8 條之罪於偵查及審判中均自白者，減輕其刑。經查
    ，被告甲○○犯如附表二所示之罪，且其於偵查及審理中對
    附表二所示各犯行坦承不諱，合於自白之規定，爰就附表二
    部份之犯行依修正後之毒品危害防制條例第17條第2 項規定
    ，減輕其刑。
  (5)被告甲○○雖犯如附表二所示2 次販賣第二級毒品之犯行，
    惟就全部犯罪情節觀之，其所販賣之毒品數量少，所獲得之
    犯罪所得不高，與動輒大量販賣毒品之上游毒商相較，其對
    社會治安及國民健康之危害顯然較小，且其犯後坦承犯行，
    是見其犯後態度良好。又其所犯如附表二販賣第二級毒品罪
    之法定最輕本刑為7 年以上有期徒刑，倘就附表二各行為均
    予以科處法定最低刑度即7 年有期徒刑，無異仍屬失之過苛
    而不盡情理，不免予人情輕法重之感，且難謂符合罪刑相當
    性及比例原則，更無從與大毒梟之惡行有所區隔，是其犯罪
    情狀相較於法定之重刑，在客觀上足以引起一般人之同情，
    情節尚堪憫恕，爰就被告甲○○所犯如附表二之行為均依刑
    法第59條之規定減輕其刑。
  (6)綜上，被告甲○○所為如附表二所示之行為，均具有前揭累
    犯之加重其刑事由及修正後毒品危害防制條例第17條第2 項
    偵審中自白之減輕其刑事由，並有刑法第59條酌減其刑之適
    用，爰均依刑法第71條第1 項規定，先加後減，並依刑法第
    70條之規定，均遞減其刑。
  2.量刑理由之說明：
    爰審酌被告甲○○僅為圖一己之私利，漠視國家對於杜絕毒
    品犯罪之禁令，且不顧毒品對他人身心健康及社會治安所可
    能造成之嚴重危害等情，而犯如附表二之罪，本不宜輕縱；
    惟參以其犯後坦承犯行，態度尚佳，且其販賣之對象本即有
    施用毒品之慣習，非因被告甲○○勸進而施用毒品，則被告
    甲○○之惡性相較之下為低，並兼衡其犯罪之動機、目的、
    手段、販賣之次數及所得、智識程度為國中畢業及公訴人同
    意依毒品危害防制條例第17條第2 項減輕其刑，等一切情狀
    ，量處如主文第2 項所示之刑，並依刑法第51條第1 項第5
    款之規定，合定如主文第2 項所示之應執行刑，以示儆懲。
  3.沒收部分：
  (1)按依毒品危害防制條例第19條第1 項規定，犯同條例第4 條
    之罪者，其供犯罪所用或因犯罪所得之財物，均沒收之，如
    全部或一部不能沒收時，追徵其價額或以其財產抵償之。該
    條所規定之沒收，固為刑法之特別規定，採義務沒收主義，
    但上開法條既無「不問屬於犯人與否，沒收之」之規定，仍
    應以該物品屬於犯人所有者為限，始應予以沒收，庶符沒收
    制度之基本原則（最高法院90年度臺上字第626 號判決要旨
    參照）。次按金錢為代替物，重在兌換價值，而不在原物，
    自難拘泥於沒收原物之理論，認沒收販賣毒品所得之金錢，
    以當場查獲扣押者為限，苟能證明其為販賣毒品所得之金錢
    ，均應予以沒收（最高法院92年度台上字第5227號判決要旨
    參照）。又按倘犯罪所得之財物為新臺幣時因其本身即為我
    國現行貨幣價值之表示，固不發生追徵其價額之問題；惟其
    犯罪所得若為新臺幣以外之財物，而全部或一部不能沒收時
    ，則應追徵其價額，使其繳納與原物相當之價額，或以其財
    產抵償之，方能達到沒收之目的。其供犯罪所用之物，若為
    新臺幣以外之財物，而全部或一部不能沒收時，亦同（最高
    法院98年度臺上字第3039、2662、2311號、96年度臺上字第
    762 號判決要旨參照）。綜上說明，販賣毒品所得之金錢，
    無論已否扣案，如仍屬存在，即應依法沒收，如全部或一部
    不能沒收時，以其財產抵償之，查本件被告甲○○先後販賣
    第二級毒品予蔡雅芳，而分別取得如附表二犯罪所得欄所示
    之款項，該所得既無法證明業已滅失，自均屬被告甲○○與
    共犯連振為共同犯修正後毒品危害防制條例第4 條之罪所得
    之財物，仍各應依毒品危害防制條例第19條第1 項規定諭知
    與連振為連帶沒收，如全部或一部不能沒收時，以其等財產
    連帶抵償之。
三、適用之法律：
  (一)刑事訴訟法第299 條第1 項前段。
  (二)刑法第2 條第1 項、第11條前段、第28條、第47條第1 項、
    第59條、第51條第1 項第5 款。
  (三)修正後毒品危害防制條例第4 條第1 項、第2 項、第17條第
    2 項、第19條第1項。
本案經檢察官洪清秀到庭執行職務
中    華    民    國    99    年    7     月    27    日
                  刑事第二庭  審判長法  官  楊清益
                                    法  官  魏宏安
                                    法  官  林靜雯
以上正本證明與原本無異。
如不服本判決，應於判決送達後10日內向本院提出上訴狀（應抄
附繕本），其未敘述上訴理由者，應於上訴期間屆滿後20日內補
提理由書狀於本院，上訴於臺灣高等法院臺中分院。
                                    書記官  劉千瑄
中    華    民    國    99    年    7     月    27    日
附表一：被告乙○○犯罪部分（即事實一）
┌──┬───┬────┬──┬──┬─────────┬──┬─────────┬─────────────────┐
│編號│犯意  │  時間  │販賣│毒品│  犯罪事實        │犯罪│認定事實之證據    │    罪     刑                     │
│    │      ├────┤對象│種類│                  │所得│                  ├────┬───┬────────┤
│    │      │  地點  │    │    │                  │    │                  │罪名    │宣告刑│   宣告沒收     │
├──┼───┼────┼──┼──┼─────────┼──┼─────────┼────┼───┼────────┤
│1   │基於共│98年4月 │葉曉│第一│乙○○與連振為共同│500 │供述證據編號1～3、│違反刑法│有期徒│販賣第一級毒品海│
│    │同販賣│18日14  │琪  │級毒│基於販賣第一級毒品│元  │非供述證據編號1～ │第28條、│刑8年 │洛因所得新台幣  │
│    │第一級│時20分  │    │品海│海洛因以牟利之犯意│    │4、被告乙○○之自 │修正後毒│      │500元與連振為連 │
│    │毒品海│        │    │洛因│聯絡，先由連振為提│    │白                │品危害防│      │帶沒收，如全部或│
│    │洛因以├────┤    │    │供第一級毒品海洛因│    │                  │制條例第│      │一部不能沒收時，│
│    │營利之│苗栗縣竹│    │    │予乙○○，再由謝志│    │                  │4條第1項│      │以其等財產連帶抵│
│    │犯意連│南鎮中港│    │    │宏於左列時間、地點│    │                  │之共同販│      │償之。          │
│    │絡    │慈裕宮附│    │    │，販賣1包、價格500│    │                  │賣第一級│      │                │
│    │      │近      │    │    │元之第一級毒品海洛│    │                  │毒品罪，│      │                │
│    │      │        │    │    │因予葉曉琪。      │    │                  │累犯    │      │                │
├──┼───┼────┼──┼──┼─────────┼──┼─────────┼────┼───┼────────┤
│2   │基於共│98年4月 │葉曉│第一│乙○○與連振為共同│1000│供述證據編號1～3、│違反刑法│有期徒│販賣第一級毒品海│
│    │同販賣│19日凌晨│琪  │級毒│基於販賣第一級毒品│元  │非供述證據編號1～ │第28條、│刑8年 │洛因所得新台幣  │
│    │第一級│1時     │    │品海│海洛因以牟利之犯意│    │4、被告乙○○之自 │修正後毒│      │1000元與連振為連│
│    │毒品海│        │    │洛因│聯絡，先由連振為提│    │白                │品危害防│      │帶沒收，如全部或│
│    │洛因以├────┤    │    │供第一級毒品海洛因│    │                  │制條例第│      │一部不能沒收時，│
│    │營利之│苗栗縣竹│    │    │予乙○○，再由謝志│    │                  │4條第1項│      │以其等財產連帶抵│
│    │犯意連│南鎮中港│    │    │宏於左列時間、地點│    │                  │之共同販│      │償之。          │
│    │絡    │慈裕宮附│    │    │，販賣1包、價格   │    │                  │賣第一級│      │                │
│    │      │近      │    │    │1000 元之第一級毒 │    │                  │毒品罪，│      │                │
│    │      │        │    │    │品海洛因予葉曉琪。│    │                  │累犯    │      │                │
├──┼───┼────┼──┼──┼─────────┼──┼─────────┼────┼───┼────────┤
│3   │基於共│98年4月 │翁進│第一│乙○○與連振為共同│500 │供述證據編號1～2及│違反刑法│有期徒│販賣第一級毒品海│
│    │同販賣│19 日6時│書  │級毒│基於販賣第一級毒品│元  │4、非供述證據編號 │第28條、│刑8年 │洛因所得新台幣  │
│    │第一級│許      │    │品海│海洛因以牟利之犯意│    │1及5～6、被告謝志 │修正後毒│      │500元與連振為連 │
│    │毒品海│        │    │洛因│聯絡，先由連振為提│    │宏之自白          │品危害防│      │帶沒收，如全部或│
│    │洛因以├────┤    │    │供第一級毒品海洛因│    │                  │制條例第│      │一部不能沒收時，│
│    │營利之│苗栗縣竹│    │    │予乙○○，再由謝志│    │                  │4條第1項│      │以其等財產連帶抵│
│    │犯意連│南鎮中港│    │    │宏於左列時間、地點│    │                  │之共同販│      │償之。          │
│    │絡    │慈裕宮後│    │    │，販賣1包、價格500│    │                  │賣第一級│      │                │
│    │      │方超商  │    │    │元之第一級毒品海洛│    │                  │毒品罪，│      │                │
│    │      │        │    │    │因予翁進書。      │    │                  │累犯    │      │                │
├──┼───┼────┼──┼──┼─────────┼──┼─────────┼────┼───┼────────┤
│4   │基於共│98年4月 │翁進│第一│乙○○與連振為共同│500 │供述證據編號1～2及│違反刑法│有期徒│販賣第一級毒品海│
│    │同販賣│19 日20 │書  │級毒│基於販賣第一級毒品│元  │4、非供述證據編號 │第28條、│刑8年 │洛因所得新台幣  │
│    │第一級│時許    │    │品海│海洛因以牟利之犯意│    │1及5～6、被告謝志 │修正後毒│      │500元與連振為連 │
│    │毒品海│        │    │洛因│聯絡，先由連振為提│    │宏之自白          │品危害防│      │帶沒收，如全部或│
│    │洛因以├────┤    │    │供第一級毒品海洛因│    │                  │制條例第│      │一部不能沒收時，│
│    │營利之│苗栗縣竹│    │    │予乙○○，再由謝志│    │                  │4條第1項│      │以其等財產連帶抵│
│    │犯意連│南鎮中港│    │    │宏於左列時間、地點│    │                  │之共同販│      │償之。          │
│    │絡    │慈裕宮後│    │    │，販賣1包、價格500│    │                  │賣第一級│      │                │
│    │      │方超商  │    │    │元之第一級毒品海洛│    │                  │毒品罪，│      │                │
│    │      │        │    │    │因予翁進書。      │    │                  │累犯    │      │                │
├──┼───┼────┼──┼──┼─────────┼──┼─────────┼────┼───┼────────┤
│5   │基於共│98年4月 │翁進│第一│乙○○與連振為共同│1000│供述證據編號1～2及│違反刑法│有期徒│販賣第一級毒品海│
│    │同販賣│20 日7時│書  │級毒│基於販賣第一級毒品│元  │4、非供述證據編號1│第28條、│刑8年 │洛因所得新台幣  │
│    │第一級│許      │    │品海│海洛因以牟利之犯意│    │及5～6、被告乙○○│修正後毒│      │1000元與連振為連│
│    │毒品海│        │    │洛因│聯絡，先由連振為提│    │之自白            │品危害防│      │帶沒收，如全部或│
│    │洛因以├────┤    │    │供第一級毒品海洛因│    │                  │制條例第│      │一部不能沒收時，│
│    │營利之│苗栗縣竹│    │    │予乙○○，再由謝志│    │                  │4條第1項│      │以其等財產連帶抵│
│    │犯意連│南鎮中港│    │    │宏於左列時間、地點│    │                  │之共同販│      │償之。          │
│    │絡    │慈裕宮後│    │    │，販賣1包、價格   │    │                  │賣第一級│      │                │
│    │      │方超商  │    │    │1000 元之第一級毒 │    │                  │毒品罪，│      │                │
│    │      │        │    │    │品海洛因予翁進書。│    │                  │累犯    │      │                │
├──┼───┼────┼──┼──┼─────────┼──┼─────────┼────┼───┼────────┤
│6   │基於共│98年4月 │翁國│第一│乙○○與連振為共同│500 │供述證據編號1～2及│違反刑法│有期徒│販賣第一級毒品海│
│    │同販賣│19 日20 │興  │級毒│基於販賣第一級毒品│元  │5、非供述證據編號1│第28條、│刑8年 │洛因所得新台幣  │
│    │第一級│時許    │    │品海│海洛因以牟利之犯意│    │及7～9、被告乙○○│修正後毒│      │500元與連振為連 │
│    │毒品海│        │    │洛因│聯絡，先由連振為提│    │之自白            │品危害防│      │帶沒收，如全部或│
│    │洛因以├────┤    │    │供第一級毒品海洛因│    │                  │制條例第│      │一部不能沒收時，│
│    │營利之│苗栗縣竹│    │    │予乙○○，再由謝志│    │                  │4條第1項│      │以其等財產連帶抵│
│    │犯意連│南鎮中港│    │    │宏於左列時間、地點│    │                  │之共同販│      │償之。          │
│    │絡    │慈裕宮附│    │    │，販賣1包、價格500│    │                  │賣第一級│      │                │
│    │      │近      │    │    │元之第一級毒品海洛│    │                  │毒品罪，│      │                │
│    │      │        │    │    │因予翁國興。      │    │                  │累犯    │      │                │
├──┼───┼────┼──┼──┼─────────┼──┼─────────┼────┼───┼────────┤
│7   │基於共│98年4月 │徐旺│第一│乙○○與連振為共同│500 │供述證據編號1～2及│違反刑法│有期徒│販賣第一級毒品海│
│    │同販賣│19 日10 │文  │級毒│基於販賣第一級毒品│元  │6、非供述證據編號 │第28條、│刑8年 │洛因所得新台幣  │
│    │第一級│時許    │    │品海│海洛因以牟利之犯意│    │1及10～12、被告謝 │修正後毒│      │500元與連振為連 │
│    │毒品海│        │    │洛因│聯絡，先由連振為提│    │志宏之自白        │品危害防│      │帶沒收，如全部或│
│    │洛因以├────┤    │    │供第一級毒品海洛因│    │                  │制條例第│      │一部不能沒收時，│
│    │營利之│苗栗縣竹│    │    │予乙○○，再由謝志│    │                  │4條第1項│      │以其等財產連帶抵│
│    │犯意連│南鎮中港│    │    │宏於左列時間、地點│    │                  │之共同販│      │償之。          │
│    │絡    │慈裕宮附│    │    │，販賣1包、價格500│    │                  │賣第一級│      │                │
│    │      │近      │    │    │元之第一級毒品海洛│    │                  │毒品罪，│      │                │
│    │      │        │    │    │因予徐旺文。      │    │                  │累犯    │      │                │
├──┼───┼────┼──┼──┼─────────┼──┼─────────┼────┼───┼────────┤
│8   │基於共│98年5月6│詹進│第二│乙○○與連振為共同│4000│供述證據編號1～2及│違反刑法│有期徒│販賣第二級毒品安│
│    │同販賣│日18時許│明  │級毒│基於販賣第二級毒品│元  │7、非供述證據編號 │第28條、│刑2年2│非他命所得新台幣│
│    │第二級├────┤    │品安│安非他命以牟利之犯│    │1及14～15、被告謝 │修正後毒│月    │4000元與連振為連│
│    │毒品安│苗栗縣竹│    │非他│意聯絡，先由連振為│    │志宏之自白        │品危害防│      │帶沒收，如全部或│
│    │非他命│南鎮中英│    │命  │提供第二級毒品安非│    │                  │制條例第│      │一部不能沒收時，│
│    │以營利│里13 鄰 │    │    │他命予乙○○，再由│    │                  │4條第2項│      │以其等財產連帶抵│
│    │之犯意│公地35號│    │    │乙○○於左列時間、│    │                  │之共同販│      │償之。          │
│    │連絡  │後方    │    │    │地點，販賣價格4000│    │                  │賣第二級│      │                │
│    │      │        │    │    │元，共4包之第二級 │    │                  │毒品罪，│      │                │
│    │      │        │    │    │毒品安非他命予詹進│    │                  │累犯    │      │                │
│    │      │        │    │    │明。              │    │                  │        │      │                │
├──┴───┼────┴──┴──┴─────────┴──┴─────────┴────┴───┴────────┤
│總犯罪所得宣│未扣案之乙○○與連振為共同販賣第一級、第二級毒品之所得，合計新台幣捌仟伍佰元連帶沒收，如一部或全部不能│
│告沒收      │沒收時，以乙○○與連振為之財產連帶抵償之。                                                            │
└──────┴───────────────────────────────────────────────────┘
附表二：被告甲○○犯罪部分（即事實二）
┌──┬───┬────┬──┬──┬─────────┬──┬─────────┬─────────────────┐
│編號│犯意  │  時間  │販賣│毒品│  犯罪事實        │犯罪│認定事實之證據    │    罪     刑                     │
│    │      ├────┤對象│種類│                  │所得│                  ├────┬───┬────────┤
│    │      │  地點  │    │    │                  │    │                  │罪名    │宣告刑│   宣告沒收     │
├──┼───┼────┼──┼──┼─────────┼──┼─────────┼────┼───┼────────┤
│1   │基於共│97年11月│蔡雅│第二│甲○○與連振為共同│800 │供述證據編號1～2及│違反刑法│有期徒│販賣第二級毒品安│
│    │同販賣│間某日  │芳  │級毒│基於販賣第二級毒品│元  │8、非供述證據編號 │第28條、│刑2年2│非他命所得新台幣│
│    │第二級├────┤    │品安│安非他命以牟利之犯│    │1及13、被告林世宏 │毒品危害│月    │800元與連振為連 │
│    │毒品安│苗栗縣竹│    │非他│意聯絡，先由連振為│    │之自白            │防制條例│      │帶沒收，如全部或│
│    │非他命│南鎮中港│    │命  │提供第二級毒品安非│    │                  │第4條第2│      │一部不能沒收時，│
│    │以營利│地區漁會│    │    │他命予甲○○，再由│    │                  │項之共同│      │以其等財產連帶抵│
│    │之犯意│附近    │    │    │甲○○於左列時間、│    │                  │販賣第二│      │償之。          │
│    │連絡  │        │    │    │地點，販賣1包、價 │    │                  │級毒品罪│      │                │
│    │      │        │    │    │格800元之第二級毒 │    │                  │，累犯  │      │                │
│    │      │        │    │    │品安非他命予蔡雅芳│    │                  │        │      │                │
│    │      │        │    │    │。                │    │                  │        │      │                │
├──┼───┼────┼──┼──┼─────────┼──┼─────────┼────┼───┼────────┤
│2   │基於共│97年12月│蔡雅│第二│甲○○與連振為共同│500 │供述證據編號1～2及│違反刑法│有期徒│販賣第二級毒品安│
│    │同販賣│間某日  │芳  │級毒│基於販賣第二級毒品│元  │8、非供述證據編號 │第28條、│刑2年2│非他命所得新台幣│
│    │第二級├────┤    │品安│安非他命以牟利之犯│    │1及13、被告林世宏 │毒品危害│月    │500元與連振為連 │
│    │毒品安│苗栗縣竹│    │非他│意聯絡，先由連振為│    │之自白            │防制條例│      │帶沒收，如全部或│
│    │非他命│南鎮中港│    │命  │提供第二級毒品安非│    │                  │第4條第2│      │一部不能沒收時，│
│    │以營利│慈裕宮附│    │    │他命予甲○○，再由│    │                  │項之共同│      │以其等財產連帶抵│
│    │之犯意│近      │    │    │甲○○於左列時間、│    │                  │販賣第二│      │償之。          │
│    │連絡  │        │    │    │地點，販賣1包、價 │    │                  │級毒品罪│      │                │
│    │      │        │    │    │格500元之第二級毒 │    │                  │，累犯  │      │                │
│    │      │        │    │    │品安非他命予蔡雅芳│    │                  │        │      │                │
│    │      │        │    │    │。                │    │                  │        │      │                │
├──┴───┼────┴──┴──┴─────────┴──┴─────────┴────┴───┴────────┤
│總犯罪所得宣│未扣案之甲○○與連振為共同販賣第二級毒品之所得，合計新台幣壹仟參佰元連帶沒收，如一部或全部不能沒收時，│
│告沒收      │以甲○○與連振為之財產連帶抵償之。                                                                    │
└──────┴───────────────────────────────────────────────────┘
附錄本判決論罪科刑法條：
修正後毒品危害防制條例第4 條第1 項、第2 項：
製造、運輸、販賣第一級毒品者，處死刑或無期徒刑；處無期徒
刑者，得併科新台幣2000萬以下罰金。
製造、運輸、販賣第二級毒品者，處無期徒刑或7 年以上有期徒
刑，得併科新台幣1000萬元以下罰金。

司法院資訊處製作；財團法人民間司法改革基金會備份。
